---
title: Les éléments de la satisfaction liée à l'expérience de l'hôtellerie en Polynésie
  française
author: "SB"
date: "01/11/2021"
output: 
  html_document:
    toc: TRUE
---

```{r setup, include=FALSE}
knitr::opts_chunk$set(echo = TRUE,include=TRUE, warning=FALSE, message=FALSE)
library(tidyverse)
library(lubridate)
library(quanteda)
library(quanteda.textplots)
library(quanteda.textstats)
library(quanteda.textmodels)
library(cleanNLP)

library(ggwordcloud)
library(ggmosaic)
library(rcompanion)

library(cowplot)

library ("FactoMineR")
library(factoextra)

library(seededlda)

library(gam)

# library(cld3)
library(reshape2)

#palette de couleur
col<-c("firebrick","Gold3","Darkgreen")
theme_set(theme_minimal())

```

# Un corpus d'avis client de l'hôtellerie en Polynésie issu de Trip Advisor

```{r data}
# df<-read_rds("Polynesie_tot.rds")
# 
# 
# df2<-df%>%mutate(pension=ifelse(str_detect(Hotel,"[p|P]ension|[r|R]anch|[b|B]unga*|[f|F]are|[c|C]halet|[a|A]uberge|[c|C]ottage|[g|G]esthouse|[v|V]illa|[c|C]amping|[l|L]odge|[d|D]ortoir|[c|C]hambre*")==T, 1,0))
# 
# df2<-df2%>%
#   mutate(across(c(categorie, prix_classe,Taille_hotel),~coalesce(.x,replace_na("inconnue"))))%>%
#   filter(pension==0, categorie!="Hôtel famillial", prix_classe!="<10 000", Taille_hotel!=" 1-5 chambres",Note!=-1)
# 
#                 
# 
# df2%>%group_by(Hotel)%>%summarise(nb_com=n())%>%ggplot(aes(nb_com))+geom_bar(fill="darkred")+labs(x="Nombre de commentaires", y = "Nombre d'hôtels", title = "Distribution des commentaires")+coord_flip()
# 
# 
# df2<-df2 %>%
#   mutate(NPS=ifelse(Note<=4, "Détracteurs", 
#                     ifelse(Note==5 ,"Promoteurs", "Passifs")))

df2<-read_rds("polynesie_hotel.rds")


hotel<-df2%>%group_by(Hotel)%>%summarise(nb_com=n())%>%mutate(Hotel=as.factor(Hotel))%>%arrange(desc(nb_com))

ggplot(hotel)+
  geom_col(aes(x=fct_reorder(Hotel,nb_com), y=nb_com), fill="darkred")+
  labs(x=NULL, y= "nb commentaires", title="Distribution des commentaires", subtitle = "n hôtels = 52, n commentaires = 24 031", caption = "data Trip Advisor entre 2001 et 2020")+
  coord_flip()

year<-df2%>%mutate(année=as.factor(year(Date)))%>%group_by(année)%>%summarise(nb_com=n())

ggplot(year)+
  geom_col(aes(x=année, y=nb_com), fill="yellow3")+
  labs(x=NULL, y= "nb commentaires", title="Distribution des commentaires", subtitle = "n hôtels = 52, n commentaires = 24 031", caption = "data Trip Advisor entre 2001 et 2020")+
  coord_flip()

```


24 031 avis clients sur 52 hôtels différents

## Distribution des notes

Beaucoup d'hôtels avec peu de commentaires. Des notes exceptionnelles.

```{r des}

ggplot(df2, aes(x=Note))+
  geom_histogram(binwidth = 0.5,aes(fill=NPS))+
  labs( title= " Distribution des scores NPS", 
        subtitle = paste("Note moyenne =",round(mean(df2$Note),3)," -  Note médiane =",round(median(df2$Note),3)), 
        caption = paste("n=",nrow(df2),"\nData TripAdvisor"), 
        y = "Fréquence")+ 
  scale_fill_manual(values=col)

 
```

## Description des commentaires

On reconstitue le corpus avec les noms communs, les noms propres, les adjectifs et les verbes.

```{r clnNlp}

# cnlp_init_udpipe(model_name = "french")
# annotate<-cnlp_annotate(df2, text_name = "Commetaire",doc_name = "ID", verbose = 1000)
# 
# obj<-annotate$token
# 
# 
# obj<-read_rds("annotationPOS_hotel.rds")
# 
# obj<-obj%>%mutate(nbcar=nchar(lemma))
# 
# 
# text2<-obj%>%filter(upos %in% c("ADJ","VERB","NOUN","PROPN"),nbcar>2)
# 
# summary(text2$nbcar)
# 
# text2<-text2%>%group_by(doc_id)%>%summarise(text=paste(lemma , collapse = " "))
# 
# df2<-inner_join(df2,text2, by=c("ID"="doc_id"))

```

On crée le corpus, on ajuste les tokens avec les collocations.

```{r tm}

# 1 définir le corpus

corpus<-corpus(df2,text_field ="text")

# 2 tokeniser le corpus

tok<-tokens(corpus, remove_punct = TRUE, remove_numbers = TRUE, remove_symbols = TRUE, remove_url = TRUE, remove_separators = TRUE)%>%
  tokens_remove(stopwords("fr"))

#Colloc des noms propres
toks3 <- tokens_select(tok, pattern = "^([A-Z][a-z\\-]{2,})", valuetype = "regex",
                       case_insensitive = FALSE, padding = TRUE)
tstat <- textstat_collocations(toks3, size = 2:3, tolower = FALSE)

tok<-tokens_compound(tok, pattern = tstat[tstat$z>8])


#Colloc du reste
toks4 <- tokens_select(tok, pattern = "^([a-z][a-z\\-]{2,})", valuetype = "regex",
                       case_insensitive = FALSE, padding = TRUE)

colloc<-textstat_collocations(toks4, min_count = 10, size=2:3, tolower = FALSE)
ggplot(colloc, aes(z))+geom_boxplot()


tok<-tokens_compound(tok, pattern = colloc[colloc$z>25])


# 3 construire le dfm 


dfm<-dfm(tok)
textplot_wordcloud(dfm,max_words = 200, color = rev(RColorBrewer::brewer.pal(10, "Spectral")))



#On construit un dfm groupé
dfm2 <-tok %>%
    tokens_group(groups = NPS) %>% 
  dfm()

# 4 afficher le wordcloud

stat<- dfm2 %>% 
  textstat_frequency(n = 50,  groups = NPS)

g_b<-ggplot(stat, aes(label = feature)) +
  geom_text_wordcloud(aes(size=log(frequency), color=group)) +
  theme_minimal()+
  facet_wrap(vars(group))+
  scale_color_manual(values=col)+ 
  labs(title="Nuage des 50 mots les plus fréquents selon les groupes",
       caption = "La taille des mots est proportionnelle au log de leurs fréquences")
g_b

#keyness
# Calculate keyness and determine "Promoteurs" as target group againts all other categories
result_keyness <- textstat_keyness(dfm2, target = "Promoteurs")

# Plot estimated word keyness
g1<-textplot_keyness(result_keyness,   n = 30L, labelsize = 3,   show_legend = FALSE, 
                     show_reference = FALSE,   color = c("Darkgreen", "gray"))+
  xlim(0,350) + 
  labs(x=NULL)


result_keyness <- textstat_keyness(dfm2, target = "Détracteurs" )
g2<-textplot_keyness(result_keyness,   n = 30L, labelsize = 3,   show_legend = FALSE,   
                     show_reference = FALSE,   color = c("firebrick", "gray"))+
  xlim(0,150)+ 
  labs(x=NULL)


result_keyness <- textstat_keyness(dfm2, target = "Passifs")
g3<-textplot_keyness(result_keyness,   n = 30L, labelsize = 3,   show_legend = FALSE,   show_reference = FALSE,    color = c("gold2", "gray"))+xlim(0,200)+ labs(x=NULL)



p<- plot_grid(g2, g3 ,g1,  labels = c('Détracteurs', 'Passifs', 'Promoteurs'), label_size = 12, ncol=3)
title <- ggdraw() + draw_label("NPS : Les raisons qui conduisent à la recommandation (keyness)", fontface='bold')
note <- ggdraw()+ draw_text("Les valeurs représentent le keyness des termes.\nIl mesure leur caractère distinctif par une statistique du chi²", size=8,x = 0.5, y = 0.5)

plot_grid(title, p,note, ncol=1, rel_heights=c(0.1, 1)) # rel_heights values control title margins

```


# Modèle de *topics* supervisé : seededLDA

## Le dictionnaire

On crée un dictionnaire des attributs d'un séjour en Polynésie. On s'attend à trouver deux types d'information dans les commentaires : ce qui est lié à la Polynésie et à son cadre exceptionnel, et ce qui est lié à l'hôtel et à l'expérience vécue par les clients. On cherche à rester factuel, sans a priori sur les qualificatifs de ces attributs.

```{r dict}

dict <- quanteda::dictionary(list(Paysage = c("motu", "océan","lagon","plage", "récif", "corail", "coraux"),
                     Activité = c("vélo","kayak","nage","excursion","golf","baleine","dauphin","plongée","requin","tortue","snorkeling"),
                         Service = c("restaurant", "petit_déjeuner", "cuisine","bar","piscine","massage","thalasso"),
                         Accueil = c("accueil","personnel","conseil","équipe","réservation","réception","annulation"),
                         Chambre =c("chambre","salle_bain","lit","toilettes"),
                         Prix=c("prix","qualité_prix")))

dict

head(dfm_lookup(dfm, dict))

```

## Le modèle : seedLDA

On ajuste d'abord le vocabulaire, puis on lance directement le modèle. On décrit ensuite les *topics*.



```{r seedLDA}

news_dfm <- dfm %>%
  dfm_trim(min_docfreq = 0.0001, max_termfreq = 0.995, docfreq_type = "prop",termfreq_type = "quantile")


set.seed(1234)
slda <- textmodel_seededlda(news_dfm, dict, residual = TRUE)



lda_res<-as.data.frame(seededlda::terms(slda, 25))%>%
  mutate(rank=as.numeric(row.names(.)))%>%
  melt(id.vars=c("rank"))

ggplot(lda_res, aes(x=variable, y= rank, group =  value , label = value)) + 
  scale_y_reverse() +
  geom_text(aes(color=variable,size=8/log(rank)))+
  theme_minimal()+
  scale_color_hue()+
  guides(color="none",size="none")


```


## Analyse factorielle

On récupère les topics dominants pour chaque commentaire, et on croise cela avec les profils de recommandation.

```{r ca}

news_dfm$seededtopic <- seededlda::topics(slda)

summary(news_dfm$seededtopic)

ca<- table(news_dfm$seededtopic, news_dfm$NPS)
prop.table(ca, 2)

res.ca <- CA (ca, graph = FALSE)
fviz_ca_biplot (res.ca, repel = TRUE)

```


## Modèle GAM

Pour finir, on cherche à expliquer la note en fonction des topics abordés dans les commentaires, en utilisant des modèles GAM :

```{r GAM}

theta2<-slda$theta
topic2<-cbind(df2,theta2)

mod1 <- gam(Note ~ s(Paysage) + s(Activité)+ s(Service)+ s(Accueil)+ s(Chambre)+ s(Prix), 
data = topic2, family = gaussian)

summary(mod1)

par(mfrow = c(2, 3))

termplot(mod1,rug = TRUE, se = TRUE,  terms = c("s(Paysage)", "s(Activité)", "s(Service)", "s(Accueil)", "s(Chambre)", "s(Prix)"))

```

